

Junior Kaningini L.

Expert en Machine Learning et en Sécurité Informatique

- Lukala 50/Ngaliema/RDC
- ▶ Email: nkaningini@aimsammi.org

Tel: +243817138062

- +243817138062 (WhatsApp)
- GitHub
- LinkedIn
- Web page

Compétences

HTML+CSS+PHP+JS	7+ Years
Python, Java, C#, VB	8+ Years
Cyber security	4+ Years.
Network Management	6+ Years.
System Linux, Windows	6+ Years.
Web development	6+ Years.
Machine Learning	3 Years.
Blockchain	3+ Years.
Internet of things	3+ Years.
Cloud computing	3+ Years.
Latex	4+ Years.

Langues

Français	++++
Anglais	+++
Swahili	++++
Lingala	++++

Résumé

Je suis un chercheur passionné par l'apprentissage automatique et la sécurité informatique. J'ai une solide expérience en science des données, en apprentissage automatique et en sécurité informatique. En plus de la sécurité informatique et de l'apprentissage automatique, je suis également développeur web et j'ai une solide expérience en administration de réseaux et de systèmes d'exploitation sous Linux et Windows. J'ai des connaissances en gestion des ressources humaines, en gestion et administration de projets, en gestion publique. Je suis capable de m'adapter à un nouvel environnement et j'ai des compétences analytiques et de résolution de problèmes.

Expérience

Assistant de IT Manager | AIMS-Senegal

Fév 2021 - Août 2021

African Institute for Mathematical Sciences

En tant qu'assistant du responsable informatique, j'ai dû concevoir et mettre en place une application de gestion pour le centre AIMS-SENEGAL comprenant plusieurs fonctionnalités telles que l'analyse des données, la sécurité du système d'information, la gestion financière, la gestion académique. La sécurité du système d'information et l'administration du système étaient aussi parmi mes tâches.

Stagiaire chez AIMS-SENEGAL

Octobre 2020-Fév 2021

African Institute for Mathematical Sciences

Le stage se déroulait au sein du département informatique où j'étais l'assistant du responsable informatique. Pendant le stage, mes tâctes étaient de garantir la sécurité du réseau informatique du centre, le monitoring du réseau, analyser les vulnérabilités du réseau, et aussi faire l'audit du système d'information de AIMS SENEGAL

CEO de JKnTech

Mars 2019 - Maintenant

Kinshasa / République Démocratique du Congo

JKnTech est une entreprise technologique multisectorielle opérant dans plusieurs domaines technologiques, notamment l'analyse de données, le développement d'applications, la sécurité des systèmes d'information, l'Internet des objets (IoT), la technologie Blockchain, l'administration de réseaux et l'administration de systèmes (Linux, Windows), etc.

Président national de PPJ | RDC

Sept 2015 - Maintenant

Podium populaire des Jeunes

PPJ est une plateforme pour les jeunes avec plusieurs objectifs dans différents domaines dont l'éducation, l'environnement, l'agriculture, les nouvelles technologies de l'information, etc. Je coordonne toutes les activités nationales de l'organisation.

Assistant à l'UNIKIN | RDC

Juin 2017 - Maintenant

Université de Kinshasa en RDC

Mes tâches : Sécurité informatique, Système d'exploitation, Réseau informatique, Architecture informatique, Architecture des systèmes téléinformatiques, Conception des systèmes d'exploitation, Développement des applications, etc...

Stagiaire au sein du département informatique du

Sept 2016 - Mars 2017

Ministère des Finances / KINSHASA (RDC)

Avec pour mission de gérer l'application de paie du Ministère

Education

31 Janvier 2022-Maintenant

Master en intelligence artificielle

African Institute of Mathematical Sciences (AIMS-Senegal)

Programme de Machine Learning

Sept 2019 - Fév 2021

Master en Mathématiques

African Institute of Mathematical Sciences (AIMS-Senegal)

Option: Sécurité Informatique

Sept 2014 - Sept 2016

Diplôme de licence en Mathématiques et Informatique

Université de Kinshasa / RDC

Option : Génie Informatique

Sept 2011 - Sept 2014

Diplôme de Graduat en Sciences

Université de Kinshasa / RDC

Juillet 2010

Diplôme d'Etat en Mathématiques et Physique

Institut Kalumbwa / RDC / Sud-Kivu / Shabunda

Intérêts

- Machine Learning
- Deep Learning
- Operational Research
- ▶ IBM Cloud, Coursera
- Voyage
- Musique
- Sport : Football, Course à pied

Certificats

Octobre 2022 : | Supervised Machine Learning: Regression and Classification

MAI 2022 : Certifié en Cybersecurity Intro MAI 2022 : Certifié en Machine Learning V2

JUILLET 2021: Python for Data Science, Al and Development

 $Ao\hat{u}$ T 2020: Certifié en Responsive Web Design $Ao\hat{u}$ T 2020: Certifié en Blockchain Basics $Ao\hat{u}$ T 2020: Certifié en Cryptography

AOÛT 2020 : Certifié en HTML, CSS, and Javascript for Web Developers

Août 2020 : Certifié en Hardware Security

JUILLET 2020 : Certifié en the Usable Security

JUIN 2020 :Google Cloud Platform Fundamentals: Core InfrastructureMAI 2020 :Certifié en the Blockchain and Cryptocurrency ExplainedMAI 2020 :Certifié en Industrial IoT on Google Cloud PlatformCertifié en

AVRIL 2020 : Certifié en Blockchain: Foundations and Use Cases
AVRIL 2020 : Certifié en Build the Voting Application using Blockchain

AVRIL 2020 : Certifié en Cyber Threats and Attack Vectors

AVRIL 2020 : Certifié en Python /IBM

AVRIL 2020 : Certifié en Enterprise System Management and Security

MARS 2020: Certifié en Identify and Investigate Cybersecurity Threats /IBM

FÉVRIER 2020 : Certifié en Cloud Computing /IBM FÉVRIER 2020 : Certifié en Cyber Security /IBM

FÉVRIER 2020 : | Certifié en Internet of Things (IoT) /IBM

JANVIER 2020 : Certifié en Blockchain Intro /IBM

MAI 2018 : Certifié en Linux System Administration

Ref: Campus Numérique Fraconcophone(DRC/KINSHASA)

FÉVRIER : Certifié en Linux Network administration

Ref: Campus Numérique Fraconcophone(DRC/KINSHASA)

MARS 2016 : Interface-Homme-Machine (IHM)

Conferences

 $Ao\hat{u}_T$ 2022 : Cryptography and Number Theory/CIMPA Senegal

Juin 2022 : A mathematical modelling perspective on ecology, biodiversity/Senegal

Août 2021: Summer School on Quantum Thermodynamics/Zurich Univeristy

MAI 2018 : Algorithmic arithmetic and cryptography/CIMPA-DRC

Références

Professeur Mouhamed Moustapha Fall

POSITION: Président du centre de AIMS Senegal EMAIL: mouhamed.m.fall@aims-senegal.org

Pierre Kafunda Katalay

POSITION: Professeur à l'université de KINSHASA

 $EMAIL: \quad kafundakatalay@gmail.com$

Mouhamed Lamine Diallo

POSITION: IT Manager de l'AIMS-Sénégal EMAIL: mldiallo@aims-senegal.org